【裁判字號】    97,再,149
【裁判日期】    971125
【裁判案由】    拆遷補償
【裁判全文】
臺北高等行政法院裁定
                                       97年度再字第149號
再 審原 告  甲○○
            乙○○
            丙○○
共      同
訴訟代理人  陳友炘律師
再審被告    臺北市政府地政處土地開發總隊
代  表  人  陳錫禎（總隊長）
上列再審原告因拆遷補償事件，對最高行政法院中華民國95年9
月25日95年度判字第1566號判決，提起再審之訴，本院裁定如下
：
    主  文
再審之訴駁回。
再審訴訟費用由再審原告負擔。
    理  由
一、按「再審之訴應於30日之不變期間內提起。」、「前項期間
    自判決確定時起算。但再審之理由知悉在後者，自知悉時起
    算。」為行政訴訟法第276條第1項、第2項所明定。次按「
    提起再審之訴，應表明再審理由及關於再審理由並遵守不變
    期間之證據，如未表明者，無庸命其補正。」行政法院（現
    改制為最高行政法院）67年判字第738號復著有判例。又按
    「有左列各款情形之一者，得以再審之訴對於確定終局判決
    聲明不服。但當事人已依上訴主張其事由或知其事由而不為
    主張者，不在此限：十四、原判決就足以影響於判決之重要
    證物漏未斟酌者。」行政訴訟法第273條第1項第14款亦有明
    文。而該款所稱「原判決就足以影響於判決之重要證物漏未
    斟酌」，係指足以影響判決基礎之重要證物，雖在前訴訟程
    序業已提出，然未經原判決加以斟酌者而言（最高行政法院
    91年度裁字第1059號及92年度裁字第117號裁定參照）。
二、本件再審原告因拆遷補償事件，不服最高行政法院民國（下
    同）95年9月25日95年度判字第1566號判決（下稱原確定判
    決），以其有行政訴訟法第273條第1項第14款規定之情形，
    提起再審之訴，並且提出臺北市議會96年11月26日議秘服字
    第09604541400 號書函檢送該議會市民服務中心協調再審原
    告甲○○等陳情案之96年11月16日會勘紀錄，為其主張之再
    審證物。經查，再審原告係於95年10月12日收受原確定判決
    ，此有送達證書附於該案卷可稽。再審原告提起再審之訴之
    期間，應自95年10月13日起算，因再審原告住臺北市，毋庸
    扣除在途期間，原應至95年11月11日（星期六）屆滿，因是
    日適逢週休二日，順延至95年11月13日（星期一）屆滿，再
    審原告遲至97年8 月5 日始提起本件再審之訴，此有本院加
    蓋於訴狀上收文戳記所載日期可考，顯已逾越上開法定不變
    期間。再審原告雖於提起再審之訴時，主張其係於取得臺北
    市議會96年11月26日議秘服字第09604541400 號書函檢送該
    議會市民服務中心協調再審原告甲○○等陳情案之96年11月
    16 日 會勘紀錄，始知悉再審原告屬應受補償對象等情，惟
    再審原告甲○○既於96年11月16日參與會勘，足認再審原告
    斯時已知有會勘結論之情事，而再審原告遲至97年8 月5 日
    始提起再審之訴，亦顯已逾提起再審之訴之不變期間。又再
    審原告甲○○自承因罹患腦血管栓症合併梗塞及右偏癱等病
    症，無暇他顧，而依其所提中山醫療社團法人中山醫院97年
    5 月22日出具之診斷證明書，其住院治療期間為96年5 月2
    日至96年5 月11日，亦非進行會勘紀錄之後，且再審原告乙
    ○○及丙○○係再審原告甲○○之長女及長子，渠等亦未指
    明關於遵守不變期間之證據。依上開規定及說明，再審之訴
    自非合法。
三、依行政訴訟法第278條第1項、第104條，民事訴訟法第95條
    、第78條、第85條第1項前段，裁定如主文。
中    華    民    國    97    年    11    月    25    日
            臺北高等行政法院第三庭
                            審判長法  官  姜素娥
                                  法  官  楊莉莉
                                  法  官  劉介中
上為正本係照原本作成。
如不服本裁定，應於送達後10日內向本院提出抗告狀（須按他造
人數附繕本）。
中    華    民    國    97    年    11    月    28    日
                                  書記官  蘇婉婷


司法院資訊處製作；財團法人民間司法改革基金會備份。
